【裁判字號】    99,易,231
【裁判日期】    990603
【裁判案由】    竊盜
【裁判全文】
臺灣彰化地方法院刑事判決               99年度易字第231號
公  訴  人  臺灣彰化地方法院檢察署檢察官
被      告  乙○○
上列被告因竊盜案件，經檢察官提起公訴（99年度偵緝字第123
號），本院判決如下：
    主  文
乙○○犯竊盜罪，處有期徒刑柒月。
    犯罪事實
一、乙○○前於民國91年因連續竊盜案件，經臺灣臺中地方法院
    以91年度易字第2116號判處有期徒刑1年2月確定，嗣獲裁定
    減刑為有期徒刑7月；92年間又因連續竊盜案件，經臺灣高
    等法院臺中分院以92年度上易字第2300號判處有期徒刑3年
    確定，上開案件經合併定應執行有期徒刑3年7月確定，入監
    執行後，於98年3 月19日縮短刑期假釋出監並付保護管束（
    於本案尚不構成累犯）。詎其仍不知悔改，於上開假釋期間
    內，復意圖為自己不法之所有，並基於竊盜之犯意，於98年
    6 月26日上午11時31分許，在彰化縣彰化市○○路○ 段105
    號甲○○○所經營之「大竹書局」及樂透彩行內，趁甲○○
    ○未及注意之際，徒手竊取該店櫃檯收銀機內之現金新臺幣
    4,000 元。得手後，乙○○旋駕駛其向林炳輝借用之車牌號
    碼L4-041 8號自小客車逃離現場。嗣甲○○○發覺遭竊後，
    經報警處理後，為警調閱上揭處所之監視錄影畫面，而循線
    查獲上情。
二、案經彰化縣警察局彰化分局報請台灣彰化地方法院檢察署檢
    察官偵查起訴。
    理  由
一、證據能力部分：
  (一)證人即被害人甲○○○及證人林炳輝於警詢時之證述，雖屬
    被告以外之人於審判外之言詞陳述，為傳聞證據，然經本院
    於審理時當庭直接提示而為合法之調查，被告均未於言詞辯
    論終結前聲明異議，本院復審酌該等言詞陳述係由證人出於
    自由意識而陳述，並無非法取證之情況，依刑事訴訟法第
    159 條之5 之規定，認上開證人於警詢時之證述，應得採為
    認定本件犯罪事實所憑之證據。
  (二)其餘述證據均為警方合法採證附卷之資料，檢察官及被告對
    於證據能力均無意見，自得引為本案證據。
二、上開犯罪事實，業據被告於偵訊及本院審理時坦承不諱，核
    與被害人甲○○○及證人林炳輝於警詢時所指述之情節相符
    （警卷第13至17頁參照），並有案發時、地之監視錄影畫面
    翻拍照片共22張及車籍查詢基本資料詳細畫面1份附卷可憑
   （警卷第20至25頁），足認被告之自白與事實相符。綜上，
    本件事證明確，被告犯行堪以認定。
三、核被告所為，係犯刑法第320條第1項竊盜罪。爰審酌被告前
    曾有偽造有價證券及多次竊盜之前科，素行非佳，有臺灣高
    等法院被告前案紀錄1份附卷可佐；其仍於假釋期間內，犯
    下本件竊盜案件，顯無悔意，非可輕縱，但念及被告到案後
    坦承犯行，犯後態度尚屬良好，復衡酌被害人所受財物之損
    失、被告之智識程度等一切情狀，量處如主文所示之刑，並
    諭知易科罰金之折算標準，以示懲儆。
四、另檢察官於起訴書雖求處諭知被告強制工作，惟按保安處分
    係對受處分人將來之危險性所為拘束其身體、自由之處置，
    以達教化與治療之目的，為刑罰之補充制度，本諸法治國家
    保障人權之原理及刑法之保護作用，其法律規定之內容，應
    受比例原則之規範，使保安處分之宣告，與行為人所為行為
    之嚴重性，行為人所表現之危險性，及對行為人未來行為之
    期待性相當，司法院大法官會議釋字第471號解釋可資參照
    。又按竊盜犯贓物犯保安處分條例第3條第1項、第2條第4項
    ，係規定18歲以上之竊盜犯贓物犯，有犯罪習慣者，得於刑
    之執行前令入勞動場所強制工作，且應執行之刑未達1 年以
    上者，不適用本條例。因此，是否諭知被告於刑之執行前令
    入勞動場所強制工作，係由法院審酌被告之習性決定之。查
    被告前固有多次竊盜之前科紀錄，惟被告在本案之竊盜犯行
    所竊取之財物金額非多，對社會安寧秩序危害尚非至鉅，且
    本件距其前次92年間犯下之竊盜案件，已相隔5年多，本次
    雖另犯竊盜罪，尚不得遽此逕謂被告有竊盜犯罪之習慣，自
    難僅以被告前曾多次犯竊盜罪，即認執行成效不佳，而有強
    制工作之必要，況本判決判處之刑度既未達1年以上，按諸
    前揭規定，自不能依上開條例對被告諭知刑之執行前令入勞
    動場所強制工作，是本院審酌被告本件犯罪行為之嚴重性及
    所竊得之財物金額非甚鉅，依比例原則，綜合其所表現之危
    險性以觀，本院因認宣告如主文所示之刑，已足認為與被告
    犯行之處罰相當，從而，被告本件將受宣告之應執行刑既未
    達1年以上，依上開規定，尚無從為強制工作之諭知，附此
    敘明。
據上論斷，應依刑事訴訟法第299條第1項前段，刑法第320條第1
項，刑法施行法第1 條之1 第1 項、第2 項前段，判決如主文。
本案經檢察官賴志盛到庭執行職務。
中    華    民    國    99    年    6     月    3    日
                  刑事第七庭      法  官  黃玉齡
以上正本證明與原本無異。
如不服本判決，應於收受判決後10日內向本院提出上訴書狀，並
應敘述具體理由；其未敘述上訴理由者，應於上訴期間屆滿後20
日內向本院補提理由書（均須按他造當事人之人數附繕本「切勿
逕送上級法院」）。
告訴人或被害人對於判決如有不服具備理由請求檢察官上訴者，
其上訴期間之計算係以檢察官收受判決正本之日期為準。
中    華    民    國    99    年    6     月    3    日
                                  書記官  黃鏽金
附錄本案論罪科刑法條全文：
中華民國刑法第320條
(1)意圖為自己或第三人不法之所有，而竊取他人之動產者，為
   竊盜罪，處5年以下有期徒刑、拘役或5百元以下罰金。
(2)意圖為自己或第三人不法之利益，而竊佔他人之不動產者，
   依前項之規定處斷。
(3)前二項之未遂犯罰之。

司法院資訊處製作；財團法人民間司法改革基金會備份。
